【裁判字號】    94,訴,3768
【裁判日期】    950223
【裁判案由】    偽造有價證券
【裁判全文】
臺灣高雄地方法院刑事判決              94年度訴字第3768號
公  訴  人  臺灣高雄地方法院檢察署檢察官
被      告  甲○○
選任辯護人  楊水柱律師
上列被告因偽造有價證券案件，經檢察官提起公訴（94年度偵字
第9317號）後，因被告為有罪之陳述，本院改依簡式審判程序審
理，並經檢察官聲請改依協商程序而為判決，本院判決如下：
    主  文
甲○○共同意圖供行使之用，而偽造信用卡，處有期徒刑壹年貳
月，緩刑參年。扣案如附表所示之物，均沒收。
    事實及理由
一、本件被告甲○○所犯係死刑、無期徒刑、最輕本刑為3 年以
    上有期徒刑以外之罪，其於本院準備程序中就被訴事實為有
    罪之陳述，經告知簡式審判程序之旨，並聽取公訴人及被告
    之意見後，合議庭裁定由受命法官獨任進行簡式審判程序。
二、犯罪事實：甲○○與孟正豪（原名孟昭健，因為另案確定判
    決既判力所及，另經檢察官為不起訴之處分）係朋友關係，
    2 人於民國92年11月間，與綽號「寶哥」之年籍不詳男子，
    共同基於行使偽造信用卡赴澳洲刷卡詐購貨物牟取暴利之不
    法犯意聯絡，由孟正豪提供其購入之王宏睿、董明三之護照
    ，再由甲○○將之轉交「寶哥」，以每張偽卡新臺幣（下同
    ）5,000 元至10,000元不等之代價，由「寶哥」以王宏睿（
    WANG HUNG JUI）之 名，分別偽造臺南區中小企業銀行Mast
    erCard卡（卡號：0000-0000-0000-0000 、0000-0000-0000
    -0000）、 玉山商業銀行VISA卡（卡號：0000-0000-0000-0
    000）、Standard &Chart ered 銀行VISA卡（卡號：0000-0
    000-0000-0000）、 臺灣銀行Master Card 卡（卡號：0000
    -0000-0000-0000）、 中國國際商業銀行VISA卡（卡號：00
    00-0000-0000-0000）等6張偽卡；以董明三（TUBGMI NGSAN
    ）之名分別偽造ABN-AMRO銀行VISA卡（卡號：0000-0000-00
    00-0000）、 玉山商業銀行VISA卡（卡號：0000-0000-0000
    -0000）、 中國國際商業銀行VISA卡 (卡號：0000-0000-00
    00 -0000）、臺南區中小企業銀行MasterCard卡（卡號：00
    00-00 00-000 0-0000 、0000-000 0-0000-0000）、臺北銀
    行Master Card 卡（卡號：0000-0000-0000-0000）等6張偽
    卡，「寶哥」另在高雄市○○路處，將上開偽卡交給甲○○
    。嗣於92年11月25日，甲○○、孟正豪攜帶上開「王宏睿」
    、「董明三」名義之12張偽卡，自桃園中正機場以甲○○、
    孟正豪本人之名出境，搭乘CX 101班機赴澳洲雪梨，於26日
    抵達澳洲，經澳洲海關人員自甲○○之行李內查獲「王宏睿
    」之護照及偽造「王宏睿」名義信用卡6 張，在孟正豪之行
    李內查獲「董明三」之護照及偽造「董明三」名義信用卡6
    張，隨即將該2 人遣返臺灣。
三、證據：
（一）被告甲○○於本院審理時自白全部犯罪事實。
（二）同案被告孟正豪於93年9 月20日之警詢供述。
（三）外交部領事事務局93年4 月1 日領一字第09304158330 號
      函暨附件資料影本各1 份、澳大利亞商工辦事處93年9 月
      1 日致法務部調查局之函文影本2 份及電子郵件。
（四）查扣以王宏睿、董明三之名義偽卡12張及護照。
（五）澳大利亞商工辦事處提供之被告赴澳觀光旅遊簽證申請書
      暨澳方拒絕被告入境與留置詢問過程資料1 份。
（六）玉山商業銀行信用卡部93年5 月7 日玉卡字第040429-01
      號函、荷商荷蘭銀行台北分公司93年5 月19日九三荷銀行
       (商)字 第173 號函、臺北銀行個人金融部93年4 月30日
      北銀個金字第9360-51600號函、英商渣打銀行台北分公司
      93年5 月7 日 (93) 渣信字第17983 號函、中國國際商業
      銀行93年5 月3 日 (九三)中 凱字第0846號函、臺南區中
      小企業銀行93年5 月3 日 (九三)南 銀行總業字第2528號
      函、臺灣銀行93年4 月28日銀融字第09300088141 號函等
      7 份函文。
（七）旅客入出境查詢資料1份。
（八）被告之戶籍資料。
三、經查：本件於第一審言詞辯論終結前，檢察官因被告及辯護
    人之請求，經本院同意，於審判外進行協商，經當事人雙方
    合意且被告認罪後，由檢察官聲請本院改依協商程序而為判
    決。核上開協商合意並無刑事訴訟法第455 條之4 第1 項所
    列情形之一，本院爰不經言詞辯論，於協商合意範圍內為判
    決。
四、應適用之法條：刑事訴訟法第455 條之11第2 項、第455 條
    之4 第2 項、第455 條之8 、第454 條第2 項，第299 條第
    1 項前段、第201 條之1 第1 項、第74條第1 款、第205 條
    、罰金罰鍰提高標準條例第1 條前段。
五、本判決除有刑事訴訟法第455 條之4 第1 項第1 、2 、4 、
    6、7 款所定情形之一，或違反同條第2 項規定者，得自收
    受判決送達之日起10日內，向本院提出上訴書狀，上訴於第
    二審法院外，不得上訴。
中    華    民    國    95    年    2     月    23    日
                  鳳山刑事第2 庭    法  官  李嘉益
以上正本證明與原本無異。
中    華    民    國    95    年    2     月    23    日
                                    書記官  呂怜勳
附錄本案論罪科刑法條：
刑法第201條之1 第1 項
意圖供行使之用，而偽造、變造信用卡、金融卡、儲值卡或其他
相類作為簽帳、提款、轉帳或支付工具之電磁紀錄物者，處1 年
以上7 年以下有期徒刑，得併科三萬元以下罰金。
附表：
1、 臺南區中小企業銀行MasterCard卡2 張（卡號：0000-0000-
    0000-0000、0000-0000-0000-0000）。
2、 玉山商業銀行VISA卡1 張（卡號：0000-0000-0000-0000）
    。
3、 Standard &Chart ered銀行VISA卡1 張（卡號：0000-0000-
    0000-0000）。
4、 臺灣銀行Master Card 卡1 張（卡號：0000-0000-0000-000
    0）。
5、 中國國際商業銀行VISA卡1 張（卡號：0000-0000-0000-000
    0）。
6、 ABN-AMRO銀行VISA卡1 張（卡號：0000-0000-0000-0000）
    。
7、 玉山商業銀行VISA卡1 張（卡號0000-0000-0000-0000）。
8、 中國國際商業銀行VISA卡1 張 (卡號0000-0000-0000 -0000
    ）。
9、 臺南區中小企業銀行MasterCard卡2 張（卡號：0000-0000-
    0000-0000、0000-0000-0000-0000）。
10、臺北銀行Master Card 卡1 張（卡號：0000-0000-0000-000
    0）。


司法院資訊處製作；財團法人民間司法改革基金會備份。
